【裁判字號】    95,交聲,686
【裁判日期】    951030
【裁判案由】    聲明異議
【裁判全文】
臺灣高雄地方法院刑事裁定             95年度交聲字第686號
原處分機關  交通部公路總局高雄區監理所
異  議  人
即受處分人  甲○○
上列受處分人因聲明異議案件，對於交通部公路總局高雄區監理
所民國95年9 月20日所為之處分（原處分：高監自裁字第裁80-
NC0000000 號），聲明異議，本院裁定如下：
    主  文
異議駁回。
    理  由
一、原處分意旨略以：異議人即受處分人所有車牌號碼2219-ML
    號自用一般小客車，於民國95年8 月9 日12時58分許，由北
    往南方向，行經高雄縣仁武鄉○○路95之30號前，因行車速
    度超過規定之最高時速20公里以上40公里以下，經警照相逕
    行舉發，乃依道路交通管理處罰條例第40條之規定，裁處罰
    鍰新臺幣（下同）1,800 元。
二、異議意旨略以：道路交通管理處罰條例第7 條之2 明文規定
    ，採固定或非固定式科學儀器取得證據資料證明者，於一般
    道路至少於100 公尺，於高速公路至少300 公尺前，明顯標
    示之。本案舉發地點距離限速標誌或警告標示已長達2 公里
    遠，明顯不合規定與程序，爰依法聲明異議等語。
三、按「汽車駕駛人，行車速度，超過規定之最高時速，或低於
    規定之最低時速，除有第43條第1 項第2 款情形外，處新臺
    幣1,200 元以上2,400 元以下罰鍰」，道路交通管理處罰條
    例第40條定有明文。次按「汽車駕駛人之行為有下列情形之
    一，當場不能或不宜攔截製單舉發者，得逕行舉發：七、經
    以科學儀器取得證據資料證明其行為違規」、「前項第七款
    之科學儀器應採固定式，並定期於網站公布其設置地點。但
    汽車駕駛人之行為屬下列情形之一者，不在此限：九、行車
    速度超過規定之最高速限或低於規定之最低速限。」、「對
    於前項第九款之違規行為，採用固定或非固定式科學儀器取
    得證據資料證明者，於一般道路須至少於100 公尺，於高速
    公路、快速公路須至少於300 公尺前，明顯標示之。」，同
    條例第7 條之2 第1 項第7 款、第2 項但書第9 款、第3 項
    亦有明定。
四、經查：
  (一)異議人所有車牌號碼2219-ML 號自用一般小客車，於95年8
    月9 日12時58分許，行經高雄縣鳳仁路95之30號前，因行車
    速度超過規定之最高時速20公里以上40公里以下，經警照相
    逕行舉發之違規事實，有舉發採證相片1 紙、速限、測速照
    相警示牌相片2 紙、高雄縣政府警察局仁武分局（下稱仁武
    分局）函、交通部公路總局高雄區監理所95年9 月20日高監
    自裁字第裁80-NC0000000號裁決書在卷可憑。是此部分之事
    實，自堪認定。
  (二)異議人雖以原處分所採認之舉發地點與「前有測速照相」之
    警示標誌堅相隔至少2 公里遠云云。惟查，甫於95年7 月1
    日新修正施行之道路交通管理處罰條例第7 條之2 第3 項係
    規定「採用固定或非固定式科學儀器取得證據資料證明者，
    於一般道路須至少於100 公尺：：前，明顯標示之」，然並
    未限制至多（遠）於多少距離內明顯標示之，且異議人本件
    先經申訴，對於仁武分局函覆：「本案舉地點其後方2 公里
    處即鳳仁路、工業一路口（北向南）設有速限標誌、（測速
    照相）告示牌一處清楚未有遮蔽」一節，並無爭執，則其僅
    認上開速限標誌或警示牌距離舉發位置在2 公里（2000公尺
    ）遠云云，對上開法令之解釋、適用，顯有誤解。
  (三)本件異議人於受合法送達通知單後，由於未依規定自動繳納
    罰鍰，或未依規定到案聽候裁決，原處分機關乃依規定，參
    酌統一裁罰基準表逕行裁決之，該裁決程序，應屬合法；而
    在罰鍰金額之範圍內，原處分機關得依職權決定罰鍰金額，
    該裁量權之行使，亦無瑕疵。因此，原處分機關裁處如原處
    分，尚無違誤，是本件異議為無理由，自應予以駁回。
五、據上論斷，應依道路交通案件處理辦法第19條，裁定如主文
    。
中    華    民    國    95    年    10    月    30    日
                    交通法庭    法  官  李昆南
以上正本證明與原本無異。
如不服本裁定應於送達後5日內向本院提出抗告狀。
中    華    民    國    95    年    10    月    30    日
                                書記官  黃美玲


司法院資訊處製作；財團法人民間司法改革基金會備份。
